臺灣臺北地方法院行政訴訟判決　
110年度交字第610號
111年2月17日言詞辯論終結
原      告  黃方勁  
被      告  臺北市交通事件裁決所

代  表  人  蘇福智  
訴訟代理人  楊承達  
上列當事人間交通裁決事件，原告不服被告民國110年11月26日
北市裁催字第22-CB0000000號裁決，提起行政訴訟，本院判決如
下：
    主  文
原告之訴駁回。
訴訟費用新臺幣參佰元由原告負擔。　　
    事實及理由
一、程序事項：
　　本件原告經合法通知，無正當理由而未於言詞辯論期日到場
    ，核無行政訴訟法236條、第218條準用民事訴訟法第386條
    各款所列情形，爰依被告之聲請，由其一造辯論而為判決。
二、事實概要：
　　原告所有000-0000號自用小客貨車（下稱系爭車輛），於民
    國109年9月15日下午2時36分許，在新北市林口區文化一路
    與八德路口(林口41A匝道)前，因紅燈左轉，被新北市政府
    警察局林口分局（下稱舉發機關）依道路交通管理處罰條例
    （下稱道交條例）第53條第1項規定，以新北警交大字第CB0
    000000號舉發違反道路交通管理事件通知單（下稱系爭舉發
    單），舉發原告有「紅燈左轉」之違規行為，並載明應到案
    日期為109年12月11日前。原告未於應到案日期前向被告提
    出申訴，被告於110年11月26日以原告於上開時、地有「駕
    車行經有燈光號誌管制之交岔路口闖紅燈」之違規事實，依
    道交條例第53條第1項，以北市裁催字第22-CB0000000號裁
    決書（下稱原處分）對原告裁處罰鍰新臺幣（下同）4,000
    元，並記違規點數3點，原處分於110年11月29日對原告送達
    。原告不服，於110年11月29日向本院提起行政訴訟。
三、原告起訴主張：
　　違規時日原告未行經違規地點等情，並聲明：原處分撤銷。
四、被告則以：
　　卷查本案舉發機關函復表示，經查本案係000-0000號自用小
    客貨車於109年9月15日14時36分許，行經新北市林口區文化
    一路與八德路口(林口41A匝道)紅燈左轉，爰依道路交通管
    理處罰條例第53條第1項舉發。依據交通部82年4月22日交路
    （82)字第009811號函釋略以，車輛面對紅燈時仍逕予穿越
    路口至銜接路段，含左轉、直行、迴轉(依箭頭綠燈允許行
    駛者除外)及右轉，或車輛行至有繪設路口範圍者，有穿越
    路口之意圖，而車身已伸入路口範圍亦同闖紅燈。且道路交
    通標誌標線號誌設置規則第206條第4款亦規定，圓形黃燈用
    以警告車輛駕駛人及行人，表示紅色燈號即將顯示，「屆時
    」將失去通行路權。亦即紅燈顯示時，已失去通行路權。經
    檢視採證照片，系爭車輛尚未抵達停止線前，系爭車輛行向
    之交通號誌已轉為紅燈，此時系爭車輛應於停止線前停等紅
    燈，然系爭車輛仍續行至該路口中間進行左轉。另查車籍資
    料與000-0000號車相符，爰此，原告雖以前詞置辯，惟系爭
    車輛並未遵守道路交通相關規定甚明，舉發機關依上開規定
    製發舉發通知單，並無違誤，被告實難以前開情詞撤銷原處
    分等語置辯，並聲明：原告之訴駁回。
五、本院之判斷：
㈠、道交條例第53條第1項規定：「汽車駕駛人，行經有燈光號誌
    管制之交岔路口闖紅燈者，處新臺幣1,800元以上5,400元以
    下罰鍰。」。又處罰條例第63條第1項第3款規定：「汽車駕
    駛人有下列各款所列條款之一者，除依原條款處罰鍰外，並
    予記點：…三、有第43條、第53條或第54條情形之一者，各
    記違規點數3點。」。又汽車駕駛人，行經有燈光號誌管制
    之交岔路口闖紅燈，逾越應到案期限六十日以上，繳納罰鍰
    或逕行裁決處罰者，依違反道路交通管理事件統一裁罰基準
    及處理細則第2條第2項所定之違反道路交通管理事件統一裁
    罰基準表之規定，應對該汽車駕駛人處以新臺幣4,000元之
    罰鍰，並記違規點數3點。
㈡、復按汽車駕駛人駕駛汽車，應遵守道路交通標誌、標線、號
    誌之指示，道路交通安全規則第90條前段定有明文。又按車
    輛面對圓形紅燈表示禁止通行，不得超越停止線或進入路口
    ，道路交通標誌標線號誌設置規則第206條第5款定有明文。
    又交通部82年4月22日交路字第009811號函說明二略以：「
    為促使駕駛人回歸於對標線之認知，同時兼顧執法技術層面
    與大眾接受程度，茲將面對圓形紅燈時超越停止線或闖紅燈
    之認定敘述如后提供參考：（一）車輛面對圓形紅燈時仍逕
    予穿越路口至銜接路段，含左轉、直行、迴轉及右轉（依箭
    頭綠燈允許行駛者除外）即視為闖紅燈之行為。」。
㈢、經查，原告所有之系爭車輛，於109年9月15日下午2時36分許
    ，在新北市林口區文化一路與八德路口(林口41A匝道)前，
    因有「紅燈左轉」之違規行為，遭舉發機關執勤員警製單舉
    發，經被告審酌原告當時違規情形後，仍認違規事實明確，
    乃依道交條例第53條第1項規定，以原處分裁處原告罰鍰4,0
    00元，並記違規點數3點等情，有系爭舉發單（本院卷第35
    頁）、原處分（本院卷第37頁）、採證照片（本院卷第46-4
    7頁）在卷可稽，核堪採認為真實。
㈣、原告雖主張，違規時日未行經違規地點云云。惟查，觀諸本
    件採證照片（本院卷第45-47頁），為連續拍攝之彩色照片
    ，照片上時間14：36：00，明顯可見路口號誌已顯示為紅燈
    ，並無因視線不佳無法辨識紅燈之情形，而於照片時間16：
    36：02時，清楚可見車牌號碼「000-0000」之銀色車輛（即
    本件原告所有之系爭車輛）仍逕予超越停止線左轉，依交通
    部82年4月22日交路字第009811號函，應即視為闖紅燈之行
    為。是原告所有之系爭車輛確有「駕車行經有燈光號誌管制
    之交岔路口闖紅燈」之違規行為無訛，又原告並未提出其當
    日未經過該違規行為地之證據以實其說，原告上開主張，本
    院尚難採信。
六、綜上所述，原告於事實概要欄所載時、地，有如事實概要欄
    所示之違規行為，事證明確，經被告於110年11月26日依道
    交條例第53條第1項，以原處分裁處原告罰鍰4,000元，並記
    違規點數3點，核無違誤。原告訴請撤銷原處分，為無理由
    ，應予駁回。
七、本案判決基礎已臻明確，兩造其餘攻擊防禦方法及訴訟資料
    ，經本院審核後，認與判決結果不生影響，且無調查之必要
    ，爰不一一論述及調查，併此敘明。
八、第一審裁判費為300元，依法應由敗訴之原告負擔，且係原
    告於起訴時繳納，爰確定第一審訴訟費用如主文第2項所示
    。
九、結論：原告之訴為無理由，依行政訴訟法第98條第1項前段
    、第237條之8第1項，判決如主文。
中　　華　　民　　國　　111 　年　　2 　　月　　24　　日
                  行政訴訟庭　　法　官　張瑜鳳
以上正本係依原本作成。
如不服本判決，應於判決送達後20日內，以原判決違背法令為理
由，向本院提出上訴狀並表明上訴理由（原判決所違背之法令及
其具體內容或依訴訟資料可認為原判決有違背法令之具體事實）
，並繳納上訴裁判費新臺幣750 元。
其未載明上訴理由者，應於提出上訴後20日內，向本院補提理由
書（上訴狀及上訴理由書均須按他造人數附繕本）；如未按期補
提上訴理由書，則逕以裁定駁回上訴。　　　　　　　　　
中　　華　　民　　國　　111 　年　　2 　　月　　24　　日
                                書記官  林劭威